【裁判字號】    99,台抗,626
【裁判日期】    990805
【裁判案由】    重傷害聲請具保停止羈押
【裁判全文】
最高法院刑事裁定              九十九年度台抗字第六二六號
抗  告  人  吳竑毅
上列抗告人因重傷害案件，不服台灣高等法院台中分院中華民國
九十九年六月九日駁回聲請具保停止羈押之裁定（九十九年度聲
字第九七０號），提起抗告，及聲請具保停止羈押，本院裁定如
下：
    主  文
抗告及具保停止羈押之聲請均駁回。
    理  由
按羈押刑事被告之目的，在於確保訴訟程序之進行、證據之真實
存在及刑罰之執行，至被告有無羈押之必要，及羈押後其原因是
否仍然存在，有無繼續羈押之必要，均屬事實認定之問題，法院
有依法認定裁量之職權，自得就具體個案情節予以斟酌決定，如
就客觀情事觀察，法院許可羈押之裁定，在目的與手段間之衡量
並無明顯違反比例原則情形，即無違法或不當可言。本件原裁定
意旨略以：抗告人吳竑毅因重傷害案件，前經原審法官訊問後，
認其涉犯刑法第二百七十八條第三項、第一項之重傷害未遂罪，
嫌疑重大，且有事實足認為有逃亡之虞，而有刑事訴訟法第一百
零一條第一項第一款之情形，非予羈押，顯難進行審判及執行，
於民國九十九年五月十八日執行羈押。抗告人於原審聲請意旨略
稱：抗告人有無被訴之重傷害犯行，所犯究為普通傷害罪抑或重
傷害罪，均尚有討論空間，且抗告人業經羈押十個多月，與前經
第一審法院判處有期徒刑三年之刑期相較，是否符合比例原則及
憲法第二十三條之意旨，俱非無疑，為此請求具保停止羈押等語
。然抗告人所犯上開之罪，前經第一審法院判處有期徒刑三年在
案，犯罪嫌疑重大，且處刑非輕，又仍否認犯罪，逃亡之潛在可
能性頗高，復有共同正犯周聖雄因逃匿而經通緝中，足認抗告人
具羈押之必要性，無法因具保而使之消滅，其聲請具保停止羈押
，尚難准許，應予駁回等情。業詳加論敘指駁，於法尚無不合。
抗告意旨略稱：抗告人與被害人（即二手車商王永成）素昧平生
，無深仇大恨，若因購車糾紛協商過程發生衝突，亦僅在於教訓
警告，並無積極證據足證抗告人有被訴之重傷害未遂犯行，原審
予以羈押，於法尚有未合，並請求裁定准予具保停止羈押等語。
經核抗告意旨係就原裁定業經調查論駁明確之事項，徒憑己意再
事爭辯，難認有理由，應駁回其抗告。又刑事訴訟法第一百十條
第一項之具保聲請停止羈押，以法院之裁定行之，案件在第三審
上訴中，而卷宗及證物已送交該法院者，該處分由第二審法院裁
定之，同法第一百二十一條第一項、第二項規定至明。依其規定
意旨，要以第三審為法律審，不為事實之調查，被告是否有羈押
之原因及必要，自應由事實審調查審認，其聲請具保停止羈押亦
應向第二審法院為之，始為合法。茲抗告人猶向本院聲請具保停
止羈押，揆諸上揭說明，自屬於法有違，不應准許，應併予駁回
。
據上論結，應依刑事訴訟法第四百十二條、第二百二十條，裁定
如主文。
中    華    民    國  九十九  年    八    月    五    日
                      最高法院刑事第九庭
                          審判長法官  邵  燕  玲  
                                法官  李  伯  道  
                                法官  孫  增  同  
                                法官  李  英  勇  
                                法官  施  俊  堯  
本件正本證明與原本無異
                                      書  記  官  
中    華    民    國  九十九  年    八    月   十一   日
                                                      Ｅ

司法院資訊處製作；財團法人民間司法改革基金會備份。
